# 营业税

提问人：tlt12321 时间：2012-03-14 08:58:52
“以不动产投资入股，参与接受投资方利润分配，共同承担投资风险的行为，不征收营业税” 1、被投资方销售该不动产时，是按照收入全额缴纳营业税吗？ 2 、以不动产作为对价从被投资方原股东处取得对被投资方股权，参与接受投资方利润分配，共同承担投资风险的行为，是否缴纳营业税？

回答人：chenyiwei
1 、应考虑是否符合财税[2003]16号文第三条第（二十）项的差额计税规定。该条适用应注意的问题在税务版面上有很多讨论，你可以搜索一下。 《国家税务总局关于营业税若干政策问题的批复》（国税函[2005]83号，现已失效）第三条曾经规定：“单位和个人销售或转让其购置的不动产或受让的土地使用权，无论该不动产或土地使用权上一环节是否已缴纳营业税，均应按照财税[2003]16号文件第三条第(二十)项的有关规定，以全部收入减去该不动产或土地使用权的购置或受让原价后的余额为计税营业额；同时，在营业额减除项目凭证的管理上，应严格按照财税[2003]16号文件第四条的有关规定执行。”
2 、这种情况实际上是销售不动产，对方以非货币财产（股权）作为对价支付方式，并不是以不动产对被投资企业投资入股，所以应当缴纳营业税。